臺灣臺南地方法院刑事判決
110年度易字第114號
公  訴  人  臺灣臺南地方檢察署檢察官
被      告  張昱仁


上列被告因恐嚇案件，經檢察官提起公訴（109年度偵字第20030
號），本院判決如下：
    主  文
張昱仁犯恐嚇危害安全罪，處拘役肆拾日，如易科罰金，以新臺
幣壹仟元折算壹日。
    事  實
一、張昱仁與黃譯漫為鄰居，詎張昱仁因不滿時遭黃譯漫之母親
    檢舉，竟基於恐嚇危害安全之犯意，於民國109年6月23日晚
    間8時43分許，在其與黃譯漫之電話通話中，對黃譯漫恫稱
    ：「你去檢舉我，我相信不用3天，你媽就已經住在殯儀館
    了」、「你看像鄭捷這種人，這麼老實的乖學生，他爆炸是
    什麼樣子，你應該很清楚」、「我可以很明確的跟你講，因
    為我有很嚴重的躁鬱症」、「所以我殺人不犯法，你知道嗎
    ？」、「你要了解到這件事，我是瘋子，我真的是瘋子」等
    語，以此含有將加害黃譯漫母親之生命、身體意思之言語恐
    嚇黃譯漫，使黃譯漫心生畏懼，致生危害於安全。　　
二、案經黃譯漫訴由臺灣臺南地方檢察署檢察官偵查起訴。
    理  由
一、以下所引用具傳聞證據性質之供述證據，因檢察官、被告張
    昱仁於本案言詞辯論終結前，均未爭執其證據能力，本院審
    酌前開證據之作成或取得之狀況，並無非法或不當取證之情
    事，且無顯不可信之情況，依刑事訴訟法第159條之5規定，
    均具有證據能力；又以下所引用非供述證據性質之證據資料
    ，則均無違反法定程序取得之情形，依刑事訴訟法第158條
    之4規定之反面解釋，亦應有證據能力，合先敘明。
二、訊據被告固坦承其曾於109年6月23日晚間8時43分許，在與
    告訴人即被害人黃譯漫之電話通話中，向告訴人聲稱如事實
    欄「一」所示之言語等客觀事實，惟矢口否認涉有恐嚇罪嫌
    ，辯稱：其與告訴人係多年鄰居，或許因中間有些糾紛，言
    語中可能過激或開玩笑，沒想到會造成告訴人害怕云云。經
    查：
  ㈠被告曾於109年6月23日晚間8時43分許，在其與告訴人之電話
    通話中，對告訴人稱：「你去檢舉我，我相信不用3天，你
    媽就已經住在殯儀館了」、「你看像鄭捷這種人，這麼老實
    的乖學生，他爆炸是什麼樣子，你應該很清楚」、「我可以
    很明確的跟你講，因為我有很嚴重的躁鬱症」、「所以我殺
    人不犯法，你知道嗎？」、「你要了解到這件事，我是瘋子
    ，我真的是瘋子」等語之客觀事實，業據被告於本院審理時
    坦承不諱，並經證人即告訴人於警詢、偵查中均證述明確（
    偵卷㈠即臺灣臺南地方檢察署109年度他字第4203號卷第9至1
    0頁、第27至29頁，偵卷㈡即同署109年度偵字第20030號卷第
    21至22頁），且有上開通話之錄音檔案、譯文在卷可稽（偵
    卷㈠第13至15頁），並經本院當庭勘驗此部分錄音內容無誤
    （參本院卷第31至32頁），上開事實首堪認定。
  ㈡次按刑法第305條之罪，僅以受惡害之通知者心生畏懼而有不
    安全之感覺為已足，不以發生客觀上之危害為要件（27年4
    月17日最高法院27年度決議㈠意旨參照）；亦即該條所謂之
    加害，不須果有加害之事，亦不必真有加害之意。又刑法第
    305條之立法理由末句以「原案規定以對本人或本人之親屬
    為限，未能包舉，故本案刪去原案加害其親屬相脅迫句」，
    其立法意旨就受恐嚇者之範圍，除受恫嚇內容之本人外，應
    有兼及本人之親屬之意，況父子至親，倘以子女生命之事對
    父親相脅，心理畏怖與本身受脅迫情形相當，應屬本罪保護
    範圍（99年11月10日臺灣高等法院暨所屬法院99年法律座談
    會刑事類提案第7號法律問題審查意見及研討結果參照）。
    再恐嚇罪之通知危害方法，並無限制，除以積極明示之言語
    舉動外，凡以其他足使被害人理解其意義之方法或暗示其如
    不從，將加危害而使被害人心生畏怖者，均應包括在內。依
    一般大眾之認知，被告對告訴人所稱之上開言語，在社會通
    念上均係不善並具有濃厚警告意味之語句，含有將加害於告
    訴人母親之生命、身體之意思，自屬告知將來可能對告訴人
    母親不利之表示，衡情一般人面對此種恫嚇時，通常均會感
    到畏懼，對至親之人身安全產生恐懼不安之心理，擔憂至親
    之生命、身體將遭不測，是告訴人證稱伊因而感到害怕等語
    （偵卷㈠第9頁，偵卷㈡第21至22頁），實與常情無違，自屬
    可信。且自被告與告訴人之對話脈絡觀之，被告於該次通話
    中均在表達其對告訴人母親多次檢舉之不滿（參偵卷㈠第13
    至15頁），對話內容中並無任何詼諧、玩笑之情，足認被告
    向告訴人口出上開言語，客觀上顯屬以加害告訴人母親之生
    命、身體之事恐嚇告訴人之行為，足使告訴人心生畏懼，致
    生危害於安全甚明；被告辯稱其僅係在開玩笑云云，尚無可
    採。
  ㈢被告於行為時已年滿28歲，具相當之智識程度及社會生活經
    驗，自可知悉其對告訴人所稱之前揭言語係帶有恐嚇意味之
    語句，堪認被告為此行為時，主觀上已清楚認知其所為足使
    告訴人心生畏懼，即確有恐嚇危害安全之故意；縱被告係因
    不滿時遭告訴人母親檢舉之事而欲向告訴人表達其想法，亦
    應循正當、合法之方式為之，殊無恣意以威脅言語加諸他人
    之理，被告辯稱其無恐嚇之意思，不知會造成告訴人害怕云
    云，顯係事後卸責之詞，委無可信。
  ㈣綜上所述，本件事證已臻明確，被告上開犯行洵堪認定，應
    予依法論科。
三、核被告所為，係犯刑法第305條之恐嚇危害安全罪。茲審酌
    被告不思理性面對爭端，僅因不滿告訴人母親之檢舉，即於
    與告訴人溝通之時，以加害告訴人母親生命、身體之事恫嚇
    告訴人，使告訴人感受恐懼及心理壓力，亦破壞社會秩序，
    實不足取，被告犯後復矢口否認有恐嚇告訴人之故意，難謂
    其已知悔悟，惟念被告前無因犯罪遭判處罪刑之刑事前案紀
    錄，兼衡其犯罪之原因、手段及情節，暨被告自陳學歷為大
    學畢業，現從事工程業，無人需其扶養或照顧（參本院卷第
    34頁）之智識程度、家庭生活狀況等一切情狀，認檢察官就
    本件具體求處有期徒刑以上之刑度（參本院卷第35頁），尚
    屬過重，爰量處如主文所示之刑，並諭知易科罰金之折算標
    準，以示懲儆。㈣
據上論斷，應依刑事訴訟法第299條第1項前段，刑法第305條、
第41條第1項前段，刑法施行法第1條之1第1項，判決如主文。
本案經檢察官董詠勝提起公訴，檢察官林容萱到庭執行職務
中　　華　　民　　國　　110 　年　　3 　　月　　25　　日
　　　　　　　　　      刑事第四庭   法　官   蔡盈貞
以上正本證明與原本無異。
如不服本判決應於收受本判決後20日內向本院提出上訴書狀，並
應敘述具體理由。其未敘述上訴理由者，應於上訴期間屆滿後20
日內向本院補提理由書狀（均須按他造當事人之人數附繕本）「
切勿逕送上級法院」。 
　　　　　　　　　　　　　　　　　   書記官　 林耿慧　　
中　　華　　民　　國　　110 　年　　3 　　月　　25　　日
附錄所犯法條：
刑法第305條　　　　　　　　　
以加害生命、身體、自由、名譽、財產之事恐嚇他人，致生危害
於安全者，處2年以下有期徒刑、拘役或9千元以下罰金。